# 长投的初始确认金额

提问人：taoyi4408 时间：2016-10-18 21:41:24
请问陈版主，甲公司用非货币资产（存货和固定资产）换取乙公司的长期股权投资，非货币资产评估值 100 万元，长期股权投资评估值 120 万元（持股55%），资产置换成交协议书：经各方协商，置出资产交易价格为 120 万元。这种情况下，长期股权投资的确认金额是 100 万元还是 120 万元？如为 120 万元， 20 万元的差额按照存货和固定资产公允价值的占比平均分配吗？谢谢！

回答人：chenyiwei
甲公司对乙公司持股比例多大？是否对乙公司具有控制、共同控制或重大影响？或者乙公司是否为上市公司？该事项还是要站在甲公司角度考虑有无商业实质。

提问人：taoyi4408 时间：2016-10-19 09:21:37
陈版主，置换后甲持有乙公司55%的股份，控制乙公司。甲是上市公司。谢谢！

回答人：chenyiwei
那么站在甲的立场，这是同一控制下合并还是非同一控制下合并？这种情况应优先适用企业合并准则而不是非货币性资产交换准则。
根据该合并是否为同一控制下合并，处理原则不同。

提问人：taoyi4408 时间：2016-10-20 09:18:58
陈版主，非同一控制下的合并，确认负商誉？谢谢

回答人：chenyiwei
如果经过复核之后，确实可辨认净资产公允价值大于合并成本，则确认负商誉。